臺灣宜蘭地方法院刑事判決
111年度簡上字第2號
上  訴  人  
即  被  告  董紀樟


上列上訴人即被告因竊盜案件，不服本院簡易庭於中華民國110
年10月29日所為110年度簡字第759號第一審刑事簡易判決（聲請
簡易判決處刑案號：110年度偵字第5747號），提起上訴，本院
管轄之第二審合議庭判決如下：
    主      文
上訴駁回。
董紀樟緩刑貳年。緩刑期間付保護管束，並應向執行檢察官指定
之政府機關、政府機構、行政法人、社區或其他符合公益目的之
機構或團體，提供肆拾小時之義務勞務。
    事實及理由
一、本案經本院合議庭第二審審理結果，認第一審（下稱原審）
    簡易判決認事用法均無違誤，量刑亦屬妥適，應予維持。爰
    依刑事訴訟法第455 條之1 第3 項、第373 條規定，本判決
    之事實、證據及理由，除證據部分另補充「被告董紀樟於本
    院第二審審理時之自白」外，其餘均引用原審簡易判決之記
    載（如附件）。
二、上訴人即被告董紀樟上訴意旨略以：伊坦承犯行，且已向告
    訴人李永欽道歉、和解並依約賠償，告訴人表示原諒不予追
    究，原審量處拘役20日之刑度太重，不符比例原則，請法院
    從輕量刑，給予自新的機會等語，爰上訴請求從輕量刑等語
    。
三、上訴之判斷
  ㈠駁回上訴部分：
　　按關於刑之量定，係實體法上賦予法院得為自由裁量之事項
    ；又法官須依據法律獨立審判，不受任何干涉，憲法第80條
    定有明文。為適應此憲法誡命，確保法官不受制度外且內之
    不當干涉，原審法院就同一犯罪事實與情節，於量刑時，若
    已斟酌刑法第57條各款所列情狀，且非顯然有裁量逾越或裁
    量濫用之違法情事，上訴審法院對原審法院依其職權行使所
    量定之刑，如別無其他加重或減輕之原因，原則上即應予尊
    重，不得遽指為違法（最高法院75年台上字第7033號、72年
    台上字第6696號、105年度台上字第1405號、85年度台上字
    第2446號、臺灣高等法院106年度上易字第409號判決意旨參
    照）。而查本件原審就其刑之量定既已審酌：被告正值青壯
    年，非無謀生能力，竟不思以正當方式謀取所需，僅為一己
    之利而恣意侵犯他人財產，法紀觀念實屬淡薄，漠視他人財
    產權益，兼衡被告本件犯罪之動機、手段、情節及所竊財物
    價值，已與告訴人達成和解，並賠償告訴人之損失，堪認犯
    罪所生損害已有減輕，暨考量被告之智識程度、家庭經濟生
    活狀況等一切情狀，而量處如附件原簡易判決主文所載之刑
    ，並諭知易科罰金之折算標準。本院認為原審就刑罰裁量職
    權之行使，已就刑法第57條規定與科刑相關事項在適法範圍
    內加以裁量，核無逾越法定刑度，無濫用自由裁量之權限，
    與罪刑相當原則及比例原則、公平原則均無違背，被告提起
    上訴自無理由，應予駁回。
　㈡宣告附負擔之緩刑：
    查被告未曾因故意犯罪受有期徒刑以上刑之宣告等情，此有
    臺灣高等法院被告前案紀錄表1份在卷可參，被告犯後已與
    告訴人達成和解，此有和解書、告訴人陳述文書各1份附卷
    可稽（見本院簡字卷第15-17頁、本院簡上卷第13頁），足
    見被告已極力彌補其行為造成之損害，信其經此偵、審程序
    及刑之宣告，當知所警惕，而無再犯之虞，本院因認所宣告
    之刑，以暫不執行為適當，爰依刑法第74條第1項第1款規定
    ，併予宣告緩刑2年，以啟自新。惟為確保被告日後能確實
    記取教訓、謹慎行事，並得以培養尊重法治之觀念，本院乃
    認除前開緩刑宣告外，另有課予其一定負擔之必要，爰另依
    刑法第74條第2項第5款、第93條第1項第2款規定，諭知被告
    於緩刑期間內付保護管束，並應向執行檢察官指定之政府機
    關、政府機構、行政法人、社區或其他符合公益目的之機構
    或團體提供如主文所示時數之義務勞務，以啟自新，並觀後
    效。如被告未於主文所示之期間內履行本判決所諭知之負擔
    ，情節重大者，檢察官得聲請撤銷對其所為之緩刑宣告，附
    此敘明。
據上論斷，依刑事訴訟法第455條之1第1項、第3項、第368條、
第373條，刑法第74條第1項第1款、第2項第5款、第93條第1項第
2款，判決如主文。
本案經檢察官郭欣怡聲請簡易判決處刑，檢察官林禹宏到庭執行
職務。
中　　華　　民　　國　　111 　年　　5 　　月　　11　　日
                  刑事第四庭審判長法  官  林惠玲 
                                  法  官  游皓婷
                                  法  官  楊心希
以上正本證明與原本無異。
本件不得上訴。
                                  書記官  邱淑秋
中　　華　　民　　國　　111 　年　　5 　　月　　11　　日
附錄本案論罪科刑法條：
中華民國刑法第320條
意圖為自己或第三人不法之所有，而竊取他人之動產者，為竊盜
罪，處5年以下有期徒刑、拘役或50萬元以下罰金。
意圖為自己或第三人不法之利益，而竊佔他人之不動產者，依前
項之規定處斷。
前二項之未遂犯罰之。

【附件】
臺灣宜蘭地方法院刑事簡易判決
110年度簡字第759號
聲　請　人　臺灣宜蘭地方檢察署檢察官
被　　　告　董紀樟　男　民國00年0月00日生
　　　　　　　　　　身分證統一編號：Z000000000號
　　　　　　　　　　住宜蘭縣○○鎮○○路000○0號
　　　　　　徐旻脩　男　民國00年0月00日生
　　　　　　　　　　身分證統一編號：Z000000000號
　　　　　　　　　　住宜蘭縣○○市○○路000巷00號2樓之1
上列被告等因竊盜案件，經檢察官聲請以簡易判決處刑（110年
度偵字第5747號），本院判決如下：
    主      文
董紀樟共同犯竊盜罪，處拘役貳拾日，如易科罰金，以新臺幣壹
仟元折算壹日。
徐旻脩共同犯竊盜罪，處拘役貳拾日，如易科罰金，以新臺幣壹
仟元折算壹日。
    事實及理由
本院認定被告董紀樟、徐旻脩之犯罪事實、證據，均與檢察官
  聲請簡易判決處刑書之記載相同，茲引用之（如附件）。　　
論罪科刑：
㈠核被告董紀樟、徐旻脩所為，均係犯刑法第320條第1項之竊盜
  罪。
㈡被告董紀樟、徐旻脩所為上開犯行，彼此之間均具有犯意聯絡
  、行為分擔，應依刑法第28條規定論以共同正犯。
㈢被告徐旻脩前有如附件聲請簡易判決處刑書所載之犯罪科刑及
  執行情形，有臺灣高等法院被告前案紀錄表在卷可按，茲被告
  徐旻脩受有期徒刑執行完畢後，5年內故意再犯本件有期徒刑
  以上之罪，為累犯，惟本院審酌被告徐旻脩經執行完畢之駕駛
  動力交通工具而吐氣所含酒精濃度達每公升0.25毫克以上之罪
  ，與本案竊盜罪間，罪名、犯罪型態、原因、侵害法益、社會
  危害程度殊異，手段、情節亦非類似或具關連等一切情節，尚
  難認被告徐旻脩有其特別惡性，或前罪之徒刑執行無成效、對
  於刑罰之反應力顯然薄弱之情，是無依刑法第47條第1項規定
  加重最低本刑之必要，併此說明。
㈣爰以行為人之責任為基礎，本院衡酌被告董紀樟、徐旻脩正值
  青壯年，非無謀生能力，竟不思以正當方式謀取所需，僅為一
  己之利而恣意侵犯他人財產，法紀觀念實屬淡薄，漠視他人財
  產權益，兼衡被告董紀樟、徐旻脩本件犯罪之動機、手段、情
  節及所竊財物價值，且被告董紀樟、徐旻脩均已與告訴人李永
  欽達成和解，並賠償告訴人李永欽之損失，此有本院卷附之和
  解書2紙在卷可查，堪認被告董紀樟、徐旻脩犯罪所生損害已
  有減輕，暨考量被告董紀樟、徐旻脩之智識程度、家庭經濟生
  活狀況等一切情狀，分別量處如主文所示之刑，並均諭知易科
  罰金之折算標準，以資懲儆。
被告董紀樟、徐旻脩共同竊得之白鐵櫃及白鐵漏斗各1個後，業
  將之變賣得款新臺幣500多元，固為本案之犯罪所得，惟考量
  被告董紀樟、徐旻脩均已與告訴人李永欽達成和解並已經賠償
  予告訴人李永欽，業如前述，是被告董紀樟、徐旻脩既已賠償
  告訴人李永欽，已足剝奪其等犯罪所得而達沒收制度之立法目
  的，如在本案另沒收被告董紀樟、徐旻脩之犯罪所得，將使被
  告董紀樟、徐旻脩承受過度之不利益，顯屬過苛，爰依刑法第
  38條之2第2項之規定，不予宣告沒收。
依刑事訴訟法第449條第1項前段、第3項、第454條第2項，逕
　以簡易判決處如主文所示之刑。
如不服本判決，得於判決書送達之日起20日內，以書狀敘述理
　由（須附繕本），向本庭提出上訴。　
本案經檢察官郭欣怡聲請以簡易判決處刑。　　
中　　華　　民　　國　　110 　年　　10　　月　  29　　日
                        簡易庭  法  官　陳嘉瑜
以上正本證明與原本無異。
中　　華　　民　　國　　110 　年　　10　　月　　29　　日
                                書記官  林家君　　　　　
附錄本案論罪科刑法條全文：
刑法第320條
意圖為自己或第三人不法之所有，而竊取他人之動產者，為竊盜
罪，處五年以下有期徒刑、拘役或五十萬元以下罰金。
意圖為自己或第三人不法之利益，而竊佔他人之不動產者，依前
項之規定處斷。
前二項之未遂犯罰之。
【附件】
臺灣宜蘭地方檢察署檢察官聲請簡易判決處刑書　
                                     110年度偵字第5747號
　　被　　　告　董紀樟　男　35歲（民國00年0月00日生）
　　　　　　　　　　　　住宜蘭縣○○鎮○○路000○0號
　　　　　　　　　　　　國民身分證統一編號：Z000000000號
　　　　　　　　徐旻脩　男　38歲（民國00年0月00日生）
　　　　　　　　　　　　住宜蘭縣○○市○○路000巷00號2                           樓之1
　　　　　　　　　　　　國民身分證統一編號：Z000000000號
上列被告等因竊盜案件，業經偵查終結，認為宜以簡易判決處刑
，茲將犯罪事實及證據並所犯法條分敘如下：
　　　　　犯罪事實
一、董紀樟於民國110年7月10日凌晨0時23分許，駕駛車牌號碼0
    00-0000號自用小客車搭載徐旻脩，行經宜蘭縣○○鄉○○路0段
    000號前時，見李永欽所有之白鐵櫃及白鐵漏斗各1個置放在
    該處屋外，竟意圖為自己不法之所有，共同基於竊盜之犯意
    連絡，趁李永欽疏未注意看管財物之際，一同徒手搬運上揭
    白鐵櫃及白鐵漏斗，置放在上揭自用小客車後車廂後載運離
    開現場，並由董紀樟持往變賣，之後董紀樟將變賣所得新臺
    幣（下同）690元中之500元分予徐旻脩。嗣經李永欽發現後
    報警而循線查獲。
二、案經李永欽訴由宜蘭縣政府警察局礁溪分局報告偵辦。
    　　　證據並所犯法條
一、上揭犯罪事實，業據被告董紀樟、徐旻脩2人於本署偵查中
    均坦承不諱，核與告訴人李永欽指訴之情節大致相符，並有
    監視器錄影畫面翻拍照片11張及照片9張附卷可稽，被告2人
    犯嫌均應堪以認定。
二、核被告董紀樟、徐旻脩2人所為，均係犯刑法第320條第1項
    之竊盜罪嫌。被告2人就上揭犯行間，有犯意連絡及行為分
    擔，請以共同正犯論處。又被告徐旻脩曾因公共危險案件，
    經臺灣宜蘭地方法院於109年8月5日以109年度交簡字第526
    號判決判處有期徒刑2月併科罰金10,000元確定，並於109年
    10月8日易科罰金執行完畢，有本署刑案資料查註紀錄表1份
    在卷可考，其於5年內故意再犯本件有期徒刑以上之罪，為
    累犯，請依刑法第47條第1項規定，並參酌司法院大法官釋
    字第775號解釋文及理由書之意旨，裁量是否加重最低本刑
    。至被告2人竊得之白鐵櫃及白鐵漏斗各1個，並未扣案，亦
    未發還被害人，係被告2人之犯罪所得，請依刑法第38條之1
    第1項前段規定宣告沒收，於全部或一部不能沒收或不宜執
    行沒收時，依同條第3項規定追徵其價額。
三、依刑事訴訟法第451條第1項聲請逕以簡易判決處刑。
    此　致
臺灣宜蘭地方法院
中　　華　　民　　國　 110　　年　　9 　　月　　28　　日
　　　　　　　　　　　　　檢　察　官  郭欣怡
上正本證明與原本無異
中　　華　　民　　國　　110 　年 　 10　　月　  6  　日
                           書 記 官   葉怡伶
附錄本案所犯法條全文：
刑法第320條第1項
  意圖為自己或第三人不法之所有，而竊取他人之動產者，為竊
  盜罪，處5年以下有期徒刑、拘役或50萬元以下罰金。
附記事項：本件係依刑事訴訟法簡易程序辦理，法院簡易庭得不傳喚被告、輔佐人、告訴人、告發人等出庭即以簡易判決處刑；被告、被害人、告訴人等對告訴乃論案件如已達成民事和解而要撤回告訴或對非告訴乃論案件認有受傳喚到庭陳述意見之必要時，請即另以書狀向簡易法庭陳述或請求傳訊。另如未和解，告訴人亦得於未辯論終結前提起附帶民事訴訟。